臺灣士林地方法院行政訴訟判決　
111年度交字第46號
原      告  優質建材有限公司

法定代理人  郭美伶  
被      告  新北市政府交通事件裁決處
                      
代  表  人  李忠台    住同上
訴訟代理人  黃曉妍律師
複  代理人  高宏文律師
上列當事人間交通裁決事件，原告不服被告中華民國111年1月7
日新北裁催字第48-ZIB407850號裁決，提起行政訴訟，本院判決
如下：
    主  文
原告之訴駁回。
訴訟費用新臺幣參佰元由原告負擔。 
    事實及理由
壹、程序事項：
　　本件原告因不服被告於民國111年1月7日以新北裁催字第48-
    ZIB407850號違反道路交通管理事件裁決書（下稱原處分）
    ，裁處其罰鍰新臺幣（下同）5,400元，吊銷汽車牌照提起
    行政訴訟，依行政訴訟法第237條之1規定，應適用交通裁決
    事件訴訟程序，本院並依同法第237條之7規定，爰不經言詞
    辯論，逕為判決。
貳、實體事項：
一、爭訟概要：
　　內政部警政署國道公路警察局第九公路警察大隊（下稱舉發
    機關）木柵分隊員警查證後，認民眾於110年6月3日檢具違
    規證據資料檢舉，原告所有車牌號碼000-00號自用大貨車（
    下稱系爭貨車），於110年6月1日9時58分許，行經國道三號
    南向17.3公里時，有「領有號牌未懸掛」等情，而於110年6
    月29日填製內政部警政署國道公路警察局國道警交字第ZIB4
    07850號舉發違反道路交通管理事件通知單（下稱舉發通知
    單）予以舉發車主即原告，並記載應到案日期為110年8月13
    日前。原告於110年7月14日向被告陳述意見，經舉發機關查
    復違規事實屬實，被告乃於111年1月7日作成原處分，依道
    路交通管理處罰條例第12條第1項第7款、第2項等規定，裁
    處其罰鍰5,400元，吊銷汽車牌照。原告不服，遂提起本件
    行政訴訟。
二、原告起訴主張：
　㈠被告提供影片，因角度及光線問題沒拍攝到車牌，實際有懸
    掛車牌等語。
　㈡並聲明：原處分撤銷。
三、被告答辯略以：
　㈠衡諸汽車號牌制度建立之緣由，非單純在貫徹主管機關之車
    籍管理，更在於確保一旦車輛駕駛人使用道路時交通違規甚
    或肇事逃逸時，得由警察機關、處罰機關及偵查機關藉由前
    揭車籍管理資料之有效性即時稽查、裁罰交通違規及偵查犯
    罪，用其維護道路通行之交通秩序，進而保障所有用路人之
    生命、身體及財產安全至明。則汽車如有道路交通管理處罰
    條例第12條第1項第7款規定之情，揆諸前揭規定及說明，無
    論時間之久暫或距離之遠近，均不得任意行駛。承此而言，
    車輛原設有號牌之固定位置，車輛所有人本應按此設計位置
    懸掛號牌，不可擅自予以變換更動，否則，人人皆可任隨己
    意懸掛號牌，並按其個別主觀認定懸掛位置是否明顯而適當
    ，則除在公路監理機關於車輛過戶及汽車定期檢驗時方有機
    會檢查車輛之號牌外，亦僅有在發生車輛遭人檢舉或為警舉
    發有違規之情形，始有檢查車輛號牌之可能；如此一來若容
    認一般車輛所有人於車輛出廠後即可擅自在號牌上加裝設備
    或移置別處，待車輛檢驗時方始送回公路監理機關查驗，在
    此車輛查驗以前，僅能依賴交通員警之巡邏取締，始可維持
    汽機車號牌制度之運作，此不但使公路監理機關車輛檢驗管
    理制度難以發揮功能，更有礙交通警察稽查交通違規案件之
    舉發認定。因此，一旦車輛號牌未依規定懸掛，即屬不合於
    道路交通安全規則第11條第1項所規範懸掛車輛號牌之規定
    ，進而該當道路交通管理處罰條例第12條第1項第7款所定之
    行為。經查系爭貨車之車籍資料，系爭貨車號牌於97年2月4
    日撤銷重領後，迄今均未有任何註銷情況，屬合法領有之情
    況，自應依上開規定將號牌懸掛於車輛前後兩端適當位置；
    惟查檢舉影片（附件一「RV-00000000000000-cE8jW.mp4」
    ，00：00：05至00：00：12），該違規採證影像畫面連續、
    光澤自然且並無剪接痕跡，應已足夠證明違規事實之存在，
    且確實未見系爭貨車車尾掛有任何號牌，有「領有號牌未懸
    掛」之違規事實。另原告雖於申訴書中檢附之照片證明系爭
    貨車確實掛有號牌。惟該照片非違規當時所攝，並不影響當
    時未懸掛號牌之事實認定，處分應予以維持。再者，原告既
    為合法領有汽車號牌之人，其對上述規定應知之甚詳，並應
    確實遵守。綜上，被告依法裁處，應無違誤。原告之訴為無
    理由。
　㈡並聲明：原告之訴駁回。
四、本院之判斷：
　㈠按「汽車有下列情形之一者，處汽車所有人新臺幣三千六百
    元以上一萬零八百元以下罰鍰，並禁止其行駛：…七、已領
    有號牌而未懸掛或不依指定位置懸掛。…」、「前項…第五款
    至第七款之牌照吊銷之。」，道路交通管理處罰條例第12條
    第1項第7款、第2項定有明文。又按「汽車號牌懸掛位置，
    除原設有固定位置外，應依下列規定懸掛固定：一、汽車號
    牌每車兩面，應正面懸掛於車輛前後端之明顯適當位置。…
    」，道路交通安全規則第11條第1項第1款亦有明文。另按「
    對於違反本條例之行為者，民眾得敘明違規事實或檢具違規
    證據資料，向公路主管或警察機關檢舉，經查證屬實者，應
    即舉發。但行為終了日起逾七日之檢舉，不予舉發。」，行
    為時道路交通管理處罰條例第7條之1定有明文。
　㈡經查，原告所有系爭貨車，於上揭時、地，有「領有號牌未
    懸掛」事實等情，有檢舉明細、舉發通知單（本件違規時間
    110年6月1日，檢舉日期為110年6月3日，合於行為時道路交
    通管理處罰條例第7條之1之規定）、舉發機關110年8月5日
    國道警九交字第1109703002號函、111年3月7日國道警九交
    字第1119900402號函暨所附採證照片、汽車車籍查詢資料等
    件附卷可稽（見本院卷第44-46、58、64-74頁）。
　㈢原告雖主張：被告提供影片，因角度及光線問題沒拍攝到車
    牌，實際有懸掛車牌等語。然查，本院當庭勘驗本件採證影
    像（檔案名稱：RV-00000000000000-cE8jW.MP4），勘驗結
    果為：「錄影畫面一開始右下角顯示時間為西元2021年6月1
    日，影像時間09：58：46（此為錄影畫面所示時間，下同）
    ，可看見當時天氣晴，日間光線充足，無聲音。系爭貨車（
    勘驗筆錄記載系爭汽車，下同）（如紅色圓框所示）行駛於
    外側車道（見本院卷第88頁擷取畫面1）。於09：58：57，
    可看見系爭貨車（如紅色圓框所示）後方未懸掛號牌（見本
    院卷第90頁擷取畫面2）。於09：58：58，可看見系爭貨車
    （如紅色圓框所示）後方未懸掛號牌（見本院卷第92頁擷取
    畫面3）。」，有勘驗筆錄在卷可按（見本院卷第103頁）。
    依勘驗結果，系爭貨車後方並未懸掛號牌。原告主張其有懸
    掛車牌，並提出照片為證（見本院卷第56頁），然依原告所
    提照片，系爭貨車後方號牌為白底綠字，懸掛於擋板右上方
    ，對照勘驗擷取畫面，系爭貨車後方擋板右上方並未懸掛白
    色號牌（見本院卷第90頁擷取畫面），原告所述，顯非事實
    ，無從採信。原告所有系爭貨車有「領有號牌未懸掛」之違
    規事實，應堪認定。
五、綜上所述，原告所有之系爭貨車於前揭時、地，確有「領有
    號牌未懸掛」之違規事實，舉發機關據以製單舉發，被告並
    依道路交通管理處罰條例第12條第1項第7款、第2項、違反
    道路交通管理事件統一裁罰基準及處理細則及違反道路交通
    管理事件統一裁罰基準表之規定，以原處分裁處原告罰鍰5,
    400元，吊銷汽車牌照，核無違誤。是原告訴請撤銷原處分
    ，為無理由，應予駁回。
六、本件判決基礎已臻明確，兩造其餘之攻擊防禦方法經本院斟
    酌後，核與判決不生影響，無一一論述之必要，併予敘明。
七、本件第一審裁判費為300元，應由原告負擔，爰確定第一審
    訴訟費用額如主文第2項所示。
八、據上論結，本件原告之訴為無理由，依行政訴訟法第237條
    之7、第237條之8第1項、第98條第1項前段，判決如主文。
中　　華　　民　　國　　111 　年　　6 　　月　　21　　日
　　　　　　　　　行政訴訟庭　法　官　林宜靜
以上為正本係照原本作成。
如不服本判決，應於判決送達後20日內，向本院提出上訴狀並表
明上訴理由（原判決所違背之法令及其具體內容或依訴訟資料可
認為原判決有違背法令之具體事實），其未載明上訴理由者，應
於提出上訴後20日內向本院補提理由書（上訴狀及上訴理由書均
須按他造人數附繕本，如未按期補提上訴理由書，則逕予駁回上
訴），並應繳納上訴裁判費新臺幣750元。
中　　華　　民　　國　　111 　年　　6 　　月　　21　　日
                              書記官  鍾堯任